臺灣新北地方法院民事裁定
111年度家繼訴字第55號
上  訴  人
即  被  告  林金塗
            林金定


上列上訴人與被上訴人即原告宋文平間請求分割遺產等事件，上
訴人對本院於中華民國111年7月15日所為111年度家繼訴字第55
號判決不服，提起上訴，本院裁定如下：
    主  文
上訴人應於本裁定正本送達後五日內，繳納第二審裁判費陸萬參
仟肆佰貳拾肆元。
    理  由
一、按提起民事訴訟，應依訴訟標的之金額或價額繳納裁判費；
    向第二審法院上訴，依民事訴訟法第77條之13及第77條之14
    規定，加徵裁判費10分之5；上訴不合程式或有其他不合法
    之情形而可以補正者，原第一審法院應定期間命其補正，如
    不於期間內補正，應以裁定駁回之，家事事件法第51條準用
    民事訴訟法第77條之16、第442條第2項等規定。次按上訴利
    益，係指上訴人於上訴程序所得受之客觀利益，其計算應以
    上訴聲明範圍內訴訟標的之價額為準；而請求分割遺產之訴
    ，其訴訟標的價額之計算，應以原告在第一審起訴時因分割
    所受利益之客觀價額為準，就此種事件上訴時，其訴訟標的
    價額及上訴利益額，亦以此為準，不因被告或原告提起上訴
    而有所歧異；又原告以一訴合併請求返還遺產及分割遺產，
    二者訴訟標的雖不相同，惟自經濟上觀之，其訴訟目的一致
    ，不超出終局標的範圍，其訴訟標的價額，應以其中價額最
    高者定之（最高法院110年度台抗字第551號裁定意旨參照）
    。
二、上訴人即被告林金塗、林金定（下合稱上訴人）與被上訴人
    即原告宋文平間請求分割遺產等事件，上訴人對本院於民國
    111年7月15日所為111年度家繼訴字第55號第一審判決不服
    而提起上訴，然上訴人未繳納裁判費，查上訴人聲明原判決
    撤銷、被上訴人之訴均駁回，而被上訴人於原審係主張上訴
    人於被繼承人林添死後領取其名下存款，扣除其喪葬費所餘
    金額應返還全體繼承人，並請求分割林添之遺產，就連帶返
    還遺產之請求，訴訟標的價額為新臺幣（下同）416萬7683
    元；就分割遺產之請求，依被上訴人於第一審主張渠對林添
    遺產之應繼分為24分之1，而林添遺產經本院審定如附表所
    示，價值依財政部北區國稅局遺產稅免稅證明書所示，合計
    遺產總額為2074萬0245元，則訴訟標的價額即被上訴人起訴
    時因分割遺產所受利益為86萬4177元（＝2074萬0245元×1/24
    ，元以下四捨五入），則返還遺產之上訴聲明價額較高，上
    訴人應徵第二審裁判費6萬3424元，爰依家事事件法第51條
    準用民事訴訟法第442條第2項規定，定相當期間命上訴人繳
    納第二審裁判費如主文所示，逾期不繳納，即依法駁回其上
    訴。
中    華    民    國   111    年    8     月    5     日
                    家事法庭  法  官  顧仁彧
以上正本證明與原本無異。
如不服本裁定關於核定訴訟標的價額部分，應於送達後10日內向
本院提出抗告狀，並繳納抗告費新臺幣1,000元；其餘命補繳裁
判費部分，不得抗告。
中    華    民    國   111    年     8    月     5    日
                              書記官  黃馨德
附表：林添之遺產
編號 遺產項目 財產標示 金額（新臺幣） 1 土地 新北市○○區○○段0000地號 1560萬8295元 2 土地 新北市○○區○○段0000地號 96萬3200元 3 債權 對林金定、林金塗之債權 416萬7683元 4 存款 土地銀行 49元 5 存款 台北國際商業銀行（已於95年11月併入永豐商業銀行） 455元 6 存款 郵局 20元 7 存款 泰山區農會 69元 8 存款 新北市新莊區農會 474元 　　 總計 　 2074萬0245元